【裁判字號】    90,易,987
【裁判日期】    900622
【裁判案由】    竊盜
【裁判全文】
臺灣臺南地方法院刑事判決                            九十年度易字第九八七號
    公  訴  人  臺灣台南地方法院檢察署檢察官
    被      告  乙○○
                甲○○
    共      同
    選任辯護人  趙哲宏
                楊淑惠
                宋金比
右列被告因竊盜案件，經檢察官提起公訴 (九十年度營偵字第二三三號)，本院判決
如左：
    主  文
乙○○共同竊盜，累犯，處拘役貳拾日，如易科罰金，以參佰元折算壹日。
甲○○共同竊盜，處拘役拾日，如易科罰金，以參佰元折算壹日，緩刑貳年。
扣案鑰匙陸支均沒收。
    事  實
一、乙○○有違反麻醉藥品管理條例、竊盜、妨害兵役等前科，並曾於民國八十八年
    九月間因業務過失傷害案件，經臺灣南投地方法院判處有期徒五月，甫於八十九
    年七月十七日執行完畢，猶不知悔改，復與甲○○共同意圖為自己不法之所有，
    於九十年一月一日凌晨二時許，在台南縣東山鄉東山村東山停車場內，以汽機車
    鑰匙一串六把為工具，竊取丙○○所有原車牌號碼ＡＧ─五八一九號、現未懸掛
    號牌之自用小客車一部（該車置於該地係候環保單位以廢車處理拖吊），得手後
    駕駛該車到處兜風後，棄置於台南縣東山鄉東山國小旁，嗣經警循線查獲，扣得
    乙○○所有汽機車鑰匙一串六把。
二、案經台南縣警察局白河分局報請台灣台南地方法院檢察署檢察官偵查起訴。
    理  由
一、右揭事實，業據被告甲○○於警訊及本院審理中坦承不諱；訊據被告乙○○矢口
    否認有何竊盜犯行，辯稱伊沒有偷前開車輛，伊於警訊自白有偷竊乙節，係遭警
    刑求所供云云，經查，被告乙○○於警訊就與被告甲○○如何下手行竊前開車輛
    細節，經本院審理時當庭勘驗警訊錄音帶，其細節均供述綦詳，互參被告甲○○
    於本院審理時供稱：「（你和乙○○如何偷本件車輛？）是乙○○發動該車，他
    發動後，我就上車，兜了一圈。」、「（在警偵訊及本院前次訊問中所說的話是
    否實在？〈提示筆錄並告以要旨〉）警訊及今天所述實在。」等語，故被告乙○
    ○確有與被告甲○○竊取前開車輛，應可認定。次查，被告乙○○雖辯稱警訊自
    白係遭警刑求，惟無任何受傷證據，況本院審理時當庭勘驗警訊被告乙○○錄音
    帶，其供述娓娓道來且語調平穩，顯非遭刑求於驚恐下而為。此外，右開被竊事
    實被害人丙○○指訴甚詳，並有贓物領據一紙附卷可憑，及扣案汽機車鑰匙一串
    六把可證，被告甲○○自白核與事實相符，被告乙○○所辯顯係卸責之詞不足採
    信，事證明確，被告甲○○、乙○○犯行應足認定。
二、核被告乙○○、甲○○所為，均係犯刑法第三百二十條第一項竊盜罪。被告二人
    間，有犯意聯絡、行為分擔，為共同正犯。又被告乙○○曾於八十八年九月間因
    業務過失傷害案件，經臺灣南投地方法院判處有期徒五月，於八十九年七月十七
    日執行完畢，有台灣台南地方法院檢察署刑案資料查註記錄表及台灣高等法院被
    告全國前案紀錄表在卷可按，其於五年之內再犯本件有期徒刑以上之罪，為累犯
    ，應依法加重其刑。爰審酌被告二人前科及其犯罪之動機、目的、手段、所竊汽
    車係即將廢棄者僅值新台幣三千元、被害人無意追究及犯罪後之態度等一切情狀
    ，各量處如主文所示之刑，併諭知易科罰金折算之標準，以資懲儆。又被告甲○
    ○前未曾受有期徒刑以上刑之宣告，有台灣台南地方法院檢察署刑案資料查註紀
    錄表及台灣高等法院被告全國前案紀錄表在卷可按，其因一時失慮至罹刑典，其
    經此偵審教訓及刑之宣告後，應知警惕而無再犯之虞，本院因認所宣告之刑以暫
    不執行為當，併予宣告緩刑二年，用啟自新。扣案鑰匙六支為被告乙○○所有，
    且供共同犯罪所用之物，依法宣告沒收。另扣案角尺、手電筒並非供犯罪所用，
    且非違禁物，自不得宣沒收。
三、被告乙○○經合法傳喚無正當理由不到庭，惟本件本院認係應科拘役之案件，故
    不待其陳述逕行判決。
據上論斷，應依刑事訴訟法第二百九十九條第一項前段、第三百零六條，刑法第二十
八條、第三百二十條第一項、第四十七條、第四十一條第一項前段、第三十八條第一
項第二款、第七十四條第一款，罰金罰鍰提高標準條例第一條前段、第二條，判決如
主文。
本案經檢察官王誠到庭執行職務
中    華    民    國      九十        年      六      月    二十二    日
                                  臺灣臺南地方法院刑事第二庭
                                          法  官  鍾  邦  久
右正本證明與原本無異。
如不服本判決，應於判決送達後十日內，向本院提出上訴狀。
                                          書記官  陳  玉  果
中    華    民    國      九十        年      六      月    二十二    日
附錄法條
刑法第三百二十條第一項：
意圖為自己或第三人不法之所有，而竊取他人之動產者，為竊盜罪，處五年以下有期
徒刑、拘役或五百元以下罰金。


司法院資訊處製作；財團法人民間司法改革基金會備份。
